【裁判字號】    97,易,3329
【裁判日期】    971231
【裁判案由】    詐欺
【裁判全文】
臺灣板橋地方法院刑事判決              97年度易字第3329號
公  訴  人  臺灣板橋地方法院檢察署檢察官
被      告  丙○○
            甲○○
上列被告因詐欺案件，經檢察官提起公訴（九十七年度偵字第二
０八五七號），被告於本院準備程序進行中，就被訴事實為有罪
之陳述，經本院告知簡式審判程序意旨，並聽取公訴人及被告之
意見後，本院合議庭裁定由受命法官獨任依簡式審判程序審理，
並判決如下：
    主  文
丙○○、甲○○共同意圖為自己不法之所有，以詐術使人將本人
之物交付，各處拘役肆拾日，如易科罰金，均以新臺幣壹仟元折
算壹日。各減為拘役貳拾日，如易科罰金，均以新臺幣壹仟元折
算壹日。均緩刑貳年，並應向被害人乙○○（連帶）支付新臺幣
拾貳萬元。
    事  實
一、丙○○、甲○○為夫妻，緣乙○○於民國九十五年六月二十
    三日委託丙○○、甲○○二人所經營之景大建材行進行臺北
    縣中和市○○路○段七十六號住宅之修繕工程，丙○○、甲○○因得知上開建物係違章建築，竟共同基於意圖為自己不
    法所有之犯意聯絡，於九十五年九月中旬某日，由丙○○向
    乙○○訛稱認識臺北縣政府違章建築拆除隊內部人員，可幫
    忙代為關說免除該建物遭到拆除，惟需新臺幣（下同）十二
    萬元疏通云云，致乙○○陷於錯誤，遂於同年月中旬某日在
    臺北縣中和市○○路二九二號景大建材行交付十二萬元現金
    予甲○○，孰料丙○○及甲○○又基於同前犯意，復向乙○○佯稱尚需十五萬元用以疏通，嗣乙○○察覺有異，乃至臺
    北縣政府拆除大隊查詢後，始知受騙。
二、案經乙○○訴由臺北縣政府警察局中和分局報告臺灣板橋地
    方法院檢察署檢察官偵查起訴。
    理  由
壹、程序事項：
    被告丙○○、甲○○所犯係死刑、無期徒刑或最輕本刑為三
    年以上有期徒刑以外之罪，亦非屬高等法院管轄第一審之案
    件，其二人於準備程序中就被訴事實為有罪之陳述，經本院
    告知簡式審判程序之旨，並聽取公訴人及被告丙○○、甲○○之意見後，經本院合議庭認為適宜，乃依刑事訴訟法第二
    百七十三條之一第一項規定，裁定由受命法官獨任進行簡式
    審判程序，先予敘明。
貳、實體事項：
一、上揭犯罪事實，業據被告丙○○、甲○○於本院準備程序及
    審理中供承不諱（參見本院卷第五九、六七頁、九十七年十
    二月二十四日簡式審判筆錄第四頁），並經告訴人即證人乙○○於偵查中證述明確，復有錄音譯文、錄音譯文內容光碟
    、臺灣板橋地方法院檢察署勘驗筆錄、臺北縣政府違章建築
    認定通知書、拆除時間通知單、勘查紀錄表等件在卷可參。
    綜上所述，足認被告丙○○、甲○○之自白均核與事實相符
    ，應可採為論罪科刑之依據。從而，本件事證已臻明確，被
    告丙○○、甲○○之犯行均洵堪認定，應予依法論科。
二、核被告丙○○、甲○○所為，均係犯刑法第三百三十九條第
    一項之詐欺取財罪。被告丙○○、甲○○就上揭犯行，具有
    犯意聯絡及行為分擔，均為共同正犯。爰審酌被告丙○○、
    甲○○犯後於本院審理中均能坦承犯行，態度均稱良好，且
    願意賠償所詐得之十二萬元予告訴人乙○○，惟告訴人乙○○更要求尚須連同其餘民事工程合約糾紛一併賠償，以致雙
    方無法成立調解或和解（參見本院卷第六七頁），惟仍足認
    被告丙○○、甲○○均有悔意，及告訴人乙○○於本件中所
    生損害非鉅等一切情狀，分別量處如主文所示之刑，並均諭
    知易科罰金之折算標準。又中華民國九十六年罪犯減刑條例
    業於九十六年六月十五日立法三讀通過，並於九十六年七月
    十六日施行，查本件被告丙○○、甲○○所犯上揭詐欺取財
    罪係在九十六年四月二十四日以前，雖係中華民國九十六年
    罪犯減刑條例第三條第一項第十五款所規範之罪，惟均未經
    本院宣告死刑、無期徒刑或逾有期徒刑一年六月之刑，自得
    予以減刑，爰依中華民國九十六年罪犯減刑條例第二條第一
    項第三款規定，各就其二人宣告拘役部分，各減其刑期二分
    之一，並均諭知易科罰金之折算標準。末查，被告丙○○、
    甲○○前均未曾因故意犯罪受有期徒刑以上刑之宣告，此有
    臺灣高等法院被告前案紀錄表二份在卷可參，於本件中因一
    時失察，致罹刑典，惟犯後於本院準備程序及審理中均能坦
    承犯行，經此次科刑教訓後，應知警惕而無再犯之虞，本院
    認為前開對其宣告之刑，以暫不執行為適當，爰均依刑法第
    七十四條第一項第一款之規定，均併予宣告緩刑二年，以啟
    自新。次按緩刑宣告，得斟酌情形，命犯罪行為人向被害人
    支付相當數額之財產或非財產上之損害賠償，刑法第七十四
    條第二項第三款定有明文。查被告丙○○、甲○○於本件中
    係對告訴人乙○○詐得十二萬元，故本院斟酌上開各項情狀
    後，認被告丙○○、甲○○二人於緩刑期間課予上開負擔，
    乃為適當，爰併予宣告之。
據上論斷，應依刑事訴訟法第二百七十三條之一第一項、第二百
九十九條第一項前段，刑法第二十八條、第三百三十九條第一項
、第四十一條第一項前段，第七十四條第一項第一款、第二項第
三款，刑法施行法第一條之一，中華民國九十六年罪犯減刑條例
第二條第一項第三款、第七條、第九條，判決如主文。
本案經檢察官蘇振文到庭執行職務。
中    華    民    國    97    年    12    月    31    日
                  刑事第六庭    法  官  林家賢
上列正本證明與原本無異。
如不服本判決，應於判決送達後十日內，向本院提出上訴書狀，
並應敘述具體理由；其未敘述上訴理由者，應於上訴期間屆滿後
二十日內向本院補提理由書（均須按他造當事人之人數附繕本）
「切勿逕送上級法院」。
                                書記官  林政良
中    華    民    國    97    年    12    月    31    日
附錄本判決論罪科刑法條：
刑法第三百三十九條：
意圖為自己或第三人不法之所有，以詐術使人將本人或第三人之
物交付者，處五年以下有期徒刑、拘役或科或併科一千元以下罰
金。
以前項方法得財產上不法之利益或使第三人得之者，亦同。
前二項之未遂犯罰之。


司法院資訊處製作；財團法人民間司法改革基金會備份。
